【裁判字號】    89,訴,3132
【裁判日期】    891019
【裁判案由】    清償債務
【裁判全文】
臺灣臺北地方法院民事判決  八十九年度訴字第三一三二號
    原      告    宏碁資融股份有限公司
    法定代理人    戊○○
    訴訟代理人    丁○○
    送達代收人    丙○○
    被      告    甲○○
    訴訟代理人    鄭文婷律師
    複  代理人    乙○○      住台北市○○○路○段一二五號五樓之三
右當事人間清償債務事件，本院判決如左：
    主    文
被告應給付原告新台幣壹佰捌拾陸萬貳仟捌佰伍拾元，及自民國八十九年一月十八日
起至清償日止，按年息百分之二十計算之利息，並按日息千分之一計算之違約金。
訴訟費用由被告負擔。
    事    實
甲、原告方面：
一、聲明：如主文第一項所示。
二、陳述：訴外人仲怡資訊股份有限公司（下稱仲怡公司）於八十八年十一月十七日
    ，以訴外人陳偉書、被告為連帶保證人，與原告簽訂分期付款買賣合約書，以分
    期付款方式購買電腦設備一批，總價款為新台幣（下同）貳佰伍拾捌萬捌仟貳佰
    貳拾元，分六期按月於每月十七日，支付分期款肆拾參萬壹仟參佰柒拾元正予原
    告。詎訴外人仲怡公司僅清償第一期應付分期款，於第二期應付分期款到期日，
    即八十九年一月十七日，原告依約提示其備兌支票，竟以存款不足遭退票，履經
    催討，訴外人仲怡公司除清償貳拾玖萬肆仟元正外，尚欠壹佰捌拾陸萬貳仟捌佰
    伍拾元，仍未清償。而依分期付款買賣合約書約定條款第二條第一項第三款約定
    ，價款如有任何一期遲延，或簽發交付予原告之票據未獲兌現時，或未按期付清
    其他依合約應支付之任一款項時，原告即得請求一次支付全部價款、取回占有標
    的物及賠償損失。爰依連帶保證之法律關係，請求被告給付如主文第一項所示之
    金額、利息、違約金。
三、證據：提出分期付款買賣合約書、統一發票、支票、退票理由單、未清償餘額明
    細表各一份為證。
乙、被告方面：
一、聲明：駁回原告之訴。
二、陳述：被告對於原告主張之事實，予以自認，惟本件兩造無法達成和解。
    理    由
一、本件原告主張之事實，業據其提出分期付款買賣合約書、統一發票、支票、退票
    理由單、未清償餘額明細表各一份為證，亦為被告所自認，則原告主張之事實，
    自堪信為真實。
二、按數人負同一債務，明示對於債權人各負全部給付之責任者，為連帶債務。無前
    項之明示時，連帶債務之成立，以法律有規定者為限。民法第二百七十二條定有
    明文。本件被告為訴外人仲怡公司，向原告購買電腦設備之連帶保證人，則依首
    揭民法第二百七十二條之規定，自應與訴外人仲怡公司負擔連帶清償之責任。從
    而，原告依連帶保證之法律關係，請求被告給付如主文第一項所示之金額、利息
    、違約金，為有理由，應予准許。
三、據上論結，原告之訴為有理由，依民事訴訟法第七十八條，判決如主文。
中      華      民      國    八十九    年      十      月     十九     日
                                 民事第六庭法      官  姜悌文
右為正本係照原本作成
如對本判決上訴，須於判決送達後廿日內向本院提出上訴狀
中      華      民      國    八十九    年      十      月     二十     日
                                            法院書記官  陳鳳瀴


司法院資訊處製作；財團法人民間司法改革基金會備份。
